# 如何在试算平衡表中写调整分录调整现金流量补充资料数据

提问人：kmyj001 时间：2013-01-30 21:22:44
如：客户将 60 元的取得投资收益收到的现金，列为收到的其他与经营相关的现金。假设客户单位期初资产负债表只有其他应收-某公司分红款 100 元；未分配利润 100 元。本期收到 60 元分红款。 那么在试算平衡表现金流量表调整分录底稿中： 主表调整分录为：
借：取得借款收到的现金 60 ；贷：收到的其他与经营相关的现金 60 补充资料的调整，在底稿中该写什么调整分录啊？在线等待高手帮助，谢谢

回答人：chenyiwei
由于主表中的调整减少经营活动现金净流量 60 ，因此补充资料中的调整需关注该事项对应资产负债表项目的增减（例如，是否将应收股利或者应收利息误当作经营活动，纳入了“经营性应收项目的减少”计算中），相应调整补充资料中出现错误的项目，保证补充资料所列经营活动现金流量净额与正表一致。

提问人：kmyj001 时间：2013-01-31 21:40:04
回复 chenyiwei 的帖子
谢谢陈版主的解答。
我的理解是工作底稿中附表的调整也是通过写调整分录来调整附表的。 假如没有其他数据影响，那么正确的经营活动现金流量是 0 ，附表数据也就调整为空表。 贷：经营性应收项目减少-60，借方应该是什么？ 是不是我理解不对，如果主表出现经营活动与非经营活动的调整，那么附表是不是就只是单边调整啊？

回答人：chenyiwei
由于附表只是列出经营活动现金流量，并未完整反映所有现金流，所以附表单边调整完全是可能的。你的理解基本合理。